【裁判字號】    97,交易,85
【裁判日期】    970729
【裁判案由】    過失傷害
【裁判全文】
臺灣彰化地方法院刑事判決              97年度交易字第85號
公  訴  人  臺灣彰化地方法院檢察署檢察官
被      告  乙○○
                      3號
上列被告因過失傷害案件，經檢察官提起公訴（九十七年度偵字
第二七二二號），本院判決如下：
      主  文
乙○○因過失傷害人，處拘役肆拾伍日，如易科罰金，以新臺幣
壹仟元折算壹日。
      事  實
一、乙○○於民國九十六年十月三十日九時四十五分許，駕駛車
    牌號碼三Ｖ－二七七九號自小客車，沿彰化縣員林鎮○○里
    ○○路○段由北往南方向行駛，行至該路段與和平街無號誌
    且未劃設行人穿越道之交岔路口欲左轉時，原應注意汽車行
    駛時，駕駛人應注意車前狀況，隨時採取必要之安全措施，
    汽車行經未劃設行人穿越道之交岔路口時，無論有無交通指
    揮人員指揮或號誌指示，均應暫停讓行人先行通過，而依當
    時情形，天候晴、日間自然光線、路面乾燥無缺陷、無障礙
    物、視距良好，並無不能注意之情事，竟疏於注意車前狀況
    及禮讓行人先行通過，即貿然左轉和平街，適有路人甲○○
    ○沿彰化縣員林鎮○○里○○路○段由南往北方向行進正穿
    越和平街口，迨乙○○發覺時已不及煞避，所駕駛之自小客
    車因而撞及甲○○○，致使甲○○○倒地後受有左側脛骨平
    台外側骨折、第六胸椎壓迫性骨折之傷害。又乙○○於肇事
    後，在未經有偵查犯罪職權機關或公務員發覺其為犯人前，
    即向到場處理之彰化縣警察局員林分局員林派出所員警主動
    陳明其為肇事者而自首，進而接受裁判。
二、案經甲○○○訴由彰化縣警察局員林分局報請臺灣彰化地方
    法院檢察署檢察官偵查起訴。
      理  由
一、按被告以外之人於審判外之言詞或書面陳述，除法律有規定
    者外，不得作為證據。被告以外之人於審判外之陳述，雖不
    符前四條之規定，而經當事人於審判程序同意作為證據，法
    院審酌該言詞陳述或書面陳述作成時之情況，認為適當者，
    亦得為證據。當事人、代理人或辯護人於法院調查證據時，
    知有第一百五十九條第一項不得為證據之情形，而未於言詞
    辯論終結前聲明異議者，視為有前項之同意。刑事訴訟法第
    一百五十九條第一項、第一百五十九條之五分別定有明文。
    查證人即告訴人甲○○○於警詢中之陳述，雖屬被告以外之
    人於審判外之言詞陳述，然因被告未於言詞辯論終結前聲明
    異議，本院復審酌該言詞陳述係由證人出於自由意識而陳述
    ，並無非法取證之情況，依刑事訴訟法第一百五十九條之五
    之規定，認該證人於警詢之陳述，得採為認定本件犯罪事實
    所憑之證據，合先敘明。
二、訊據被告乙○○對其於上開時、地因駕駛疏失致告訴人受有
    傷害乙情坦承不諱，核與證人即告訴人甲○○○於警詢中指
    訴之情節相符，且有彰化縣警察局道路交通事故現場圖、道
    路交通事故調查報告表、事故現場及肇事車輛照片八幀、彰
    化縣警察局道路交通事故當事人酒精測定紀錄表、車籍查詢
    －基本資料詳細畫面及伍倫綜合醫院診斷證明書、行政院衛
    生署臺中醫院診斷證明書等附卷可稽。按汽車行駛時，駕駛
    人應注意車前狀況，並隨時採取必要之安全措施；又汽車行
    經未劃設行人穿越道之交岔路口時，無論有無交通指揮人員
    指揮或號誌指示，均應暫停讓行人先行通過；道路交通安全
    規則第九十四條第三項、第一百零三條第三項分別定有明文
    ，並為領有駕駛執照之被告所應注意。而查本件車禍當時，
    天候晴、日間自然光線、路面乾燥無缺陷、無障礙物、視距
    良好，並無不能注意之情事，此有上揭彰化縣警察局道路交
    通事故調查報告表可參，被告竟疏未注意，於行經肇地點，
    為前開疏於注意駕駛之行為，以致肇事，並致告訴人受傷，
    被告之駕駛行為自有過失，且告訴人之受傷與被告之過失行
    為間，顯具相當之因果關係。至被告雖質疑告訴人第六胸椎
    壓迫性骨折之傷勢非本次車禍事件所造成云云，惟本院經函
    詢行政院衛生署臺中醫院，經該院函覆稱告訴人於九十六年
    十月三十日前未曾因胸椎骨折前往該院就診之紀錄，此有該
    院九十七年六月十九日中醫歷字第０九七００五九七九號函
    文暨告訴人病歷表在卷可參；又參酌伍倫綜合醫院（現已更
    名為員榮綜合醫院）九十七年六月九日以員榮字第０九七０
    二０八號函檢送之告訴人病歷資料，告訴人於九十六年十月
    三十日車禍受傷後，經送上開醫院診斷，確有壓迫性胸椎骨
    折之現象；是告訴人第六胸椎壓迫性骨折之傷勢，確係本次
    車禍事件所造成應無疑義。從而，本件事證明確，被告之過
    失犯行已堪認定。
三、核被告所為，係犯刑法第二百八十四條第一項前段之過失傷
    害罪。又被告於肇事後，於未經有偵查犯罪職權機關或公務
    員發覺其為犯人前，即向到場處理之彰化縣警察局員林分局
    員林派出所員警陳明其為肇事者而自首，進而接受裁判，有
    道路交通事故肇事人自首情形紀錄表一紙可佐，核與自首之
    要件相當，依刑法第六十二條前段之規定減輕其刑。爰審酌
    本件車禍被告之過失程度、告訴人所受之傷勢及被告於肇事
    迄未與告訴人達成民事和解，暨考量被告素行良好、犯後坦
    承犯行及本件未能和解之因係因雙方就賠償金額未能達成共
    識等一切情狀，量處如主文所示之刑，並諭知易科罰金之折
    算標準，以示懲儆。
據上論斷，應依刑事訴訟法第二百九十九條第一項前段，刑法第
二百八十四條第一項前段、第六十二條前段、第四十一條第一項
前段，刑法施行法第一條之一，判決如主文。
本案經檢察官蔡曉崙到庭執行職務。
中    華    民    國    97    年    7     月    29    日
                              交通法庭
                                法  官  王義閔
以上正本證明與原本無異。
如不服本判決，應於判決送達後10日內，向本院提出上訴書狀，
上訴書狀應「敘述具體上訴理由」，並按他造當事人之人數附繕
本。「切勿逕送上級法院」。
告訴人或被害人對於判決如有不服具備理由請求檢察官上訴者，
其上訴期間之計算係以檢察官收受判決正本之日期為準。
中    華    民    國    97    年    7     月    29    日
                                書記官  陳秀鳳
附錄本案論罪科刑法條全文：
中華民國刑法第284條
（過失傷害罪）
因過失傷害人者，處6月以下有期徒刑、拘役或5百元以下罰金，
致重傷者，處1年以下有期徒刑、拘役或5百元以下罰金。
從事業務之人，因業務上之過失傷害人者，處1年以下有期徒刑
、拘役或1千元以下罰金，致重傷者，處3年以下有期徒刑、拘役
或2千元以下罰金。


司法院資訊處製作；財團法人民間司法改革基金會備份。
